---
title: "Regresi Linear"
author: "Almuzhidul Mujhid"
date: "3/29/2021"
output: html_document
---

```{r}
if(!require(tidyverse)) install.packages("tidyverse")
if(!require(skimr)) install.packages("skimr")
if(!require(DataExplorer)) install.packages("DataExplorer")
if(!require(visdat)) install.packages("visdat")
if(!require(dplyr)) install.packages("dplyr")
if(!require(ggplot2)) install.packages("ggplot2")
if(!require(tidyr)) install.packages("tidyr")
if(!require(readr)) install.packages("readr")
if(!require(tibble)) install.packages("tibble")
if(!require(corrr)) install.packages("corrr")
library(visdat)
library(tidyverse)
library(skimr)
library(DataExplorer)
library(dplyr)
library(ggplot2)
library(tidyr)
library(readr)
library(tibble)
library(corrr)
```

# Mengakses Data Set
## Membuka data set dalam bentuk csv

```{r}
DATA  <- read.csv("https://raw.githubusercontent.com/Almuzhidul/Pusat-Studi-Data-Science-UAD/main/datatesting.csv")
```

## Untuk Melihat 6 Data Paling atas
```{r}
head(DATA)

```

# Ekplorasi Data

## Melihat Ukuran Data
```{r}
dim(DATA)
```
## Melihat statistik deskriptif dataset
```{r}
summary(DATA)
```

## Melihat distribusi kolom target(harga rumah)
```{r}
hist(DATA$SalePrice)
```
## Melihat informasi kolom dataset
```{r}
str(DATA)
```
##Melihat nilai korelasi antar variabel numerik
```{r}
nums <- unlist(lapply(DATA, is.numeric)) 
New <- DATA[ , nums]
New
```
## Korelasi Data
```{r}
cor(New)
```

```{r}
dim(nums)
```

```{r}
cor(nums)

```

# Data Cleaning

## Mengecek Missing Value

```{r}
any(is.na(DATA))
sum(is.na(DATA))
```
# Normalisasi data target
```{r}

```
## Kodifikasi untuk data bertipe kategori

